【裁判字號】    95,易,1760
【裁判日期】    950925
【裁判案由】    毒品危害防制條例
【裁判全文】
臺灣臺北地方法院刑事判決              95年度易字第1760號
公  訴  人  臺灣臺北地方法院檢察署檢察官
被      告  甲○○
上列被告因違反毒品危害防制條例案件，經檢察官提起公訴（九
十五年度毒偵字第一六六八號），被告於本院準備程序中就被訴
事實為有罪之陳述，經告知簡式審判程序之旨，並聽取公訴人及
被告之意見後，本院合議庭認為適宜由受命法官獨任進行簡式審
判程序而裁定改由受命法官獨任進行簡式審判程序審理，判決如
下：
    主  文
甲○○施用第二級毒品，累犯，處有期徒刑拾月。
    事  實
一、甲○○前因施用第二級毒品安非他命案件，經臺灣臺北地方
    法院檢察署檢察官聲請本院於民國八十八年三月十二日以八
    十八年度毒聲字第六四九號裁定送勒戒處所觀察、勒戒後，
    因無繼續施用毒品之傾向，由臺灣臺北地方法院檢察署檢察
    官於八十八年三月三十日以八十八年度偵字第六五九一號為
    不起訴處分確定。復因施用第二級毒品安非他命案件，經臺
    灣臺北地方法院檢察署檢察官聲請本院於八十九年一月五日
    以八十九年度毒聲字第十七號裁定送勒戒處所觀察、勒戒後
    ，因無繼續施用毒品之傾向，由臺灣臺北地方法院檢察署檢
    察官於八十九年三月十五日以八十八年度毒偵字第一○八三
    號、八十九年度毒偵字第一五、三七、二○六、二七四號為
    不起訴處分確定。再因施用第二級毒品安非他命案件，經本
    院於九十年四月三十日以九十年度簡字第六四四號簡易判決
    判處有期徒刑四月確定，於九十年八月二十一日易科罰金執
    行完畢。又因施用第二級毒品安非他命案件，經臺灣臺北地
    方法院檢察署檢察官聲請本院於九十二年十月三十一日以九
    十二年度毒聲字第一八五八號裁定令入戒治處所施以強制戒
    治一年（惟甲○○因毒品危害防制條例修正而於九十三年一
    月九日出所），該次連續施用第二級毒品安非他命犯行，同
    時經本院於九十二年十一月二十六日以九十二年度簡字第四
    ○八一號簡易判決判處有期徒刑六月確定，於九十三年七月
    八日縮刑期滿，同年月九日因徒刑執行完畢出監。繼又因連
    續施用第二級毒品安非他命案件，經本院於九十三年十二月
    三十一日以九十三年度易字第一六○○號判決判處有期徒刑
    八月確定，於九十四年十二月十日縮刑期滿，九十四年十二
    月十一日因徒刑執行完畢出監。
二、詎甲○○仍不知戒絕毒癮，猶基於施用第二級毒品安非他命
    之犯意，於九十五年五月十四日某時許，在其臺北市○○區
    ○○街六○○巷二十二弄十號住處，施用第二級毒品安非他
    命一次。嗣於同年月十六日十七時三十分許，為警持本院所
    核發九十五年度聲搜字第六九六號搜索票至其上開住處執行
    搜索，甲○○同意採尿送驗，經警將所採尿液送臺灣檢驗科
    技股份有限公司以初步檢驗－ＥＩＡ酵素免疫分析法及確認
    檢驗－ＧＣ／ＭＳ氣相層析／質譜儀法檢驗後呈安非他命類
    陽性反應，始知上情。
三、案經臺北市政府警察局信義分局報請臺灣臺北地方法院檢察
    署檢察官偵查起訴後，因甲○○於本院準備程序中就被訴事
    實為有罪之陳述，本院合議庭認為適宜由受命法官獨任進行
    簡式審判程序而裁定改由受命法官獨任進行簡式審判程序審
    理。
    理  由
一、上開事實，業據被告甲○○於本院準備程序及審理中自白不
    諱，而所採集之被告尿液經警送臺灣檢驗科技股份有限公司
    以初步檢驗－ＥＩＡ酵素免疫分析法及確認檢驗－ＧＣ／Ｍ
    Ｓ氣相層析／質譜儀法檢驗後呈安非他命類陽性反應，有臺
    灣檢驗科技股份有限公司九十五年五月二十九日濫用藥物尿
    液檢驗報告一份在卷可按，是被告之任意性自白顯與事實相
    符。查被告前因施用第二級毒品安非他命案件，經臺灣臺北
    地方法院檢察署檢察官聲請本院於八十八年三月十二日以八
    十八年度毒聲字第六四九號裁定送勒戒處所觀察、勒戒後，
    因無繼續施用毒品之傾向，由臺灣臺北地方法院檢察署檢察
    官於八十八年三月三十日以八十八年度偵字第六五九一號為
    不起訴處分確定。復因施用第二級毒品安非他命案件，經臺
    灣臺北地方法院檢察署檢察官聲請本院於八十九年一月五日
    以八十九年度毒聲字第十七號裁定送勒戒處所觀察、勒戒後
    ，因無繼續施用毒品之傾向，由臺灣臺北地方法院檢察署檢
    察官於八十九年三月十五日以八十八年度毒偵字第一○八三
    號、八十九年度毒偵字第一五、三七、二○六、二七四號為
    不起訴處分確定。再因施用第二級毒品安非他命案件，經本
    院於九十年四月三十日以九十年度簡字第六四四號簡易判決
    判處有期徒刑四月確定，於九十年八月二十一日易科罰金執
    行完畢。又因施用第二級毒品安非他命案件，經臺灣臺北地
    方法院檢察署檢察官聲請本院於九十二年十月三十一日以九
    十二年度毒聲字第一八五八號裁定令入戒治處所施以強制戒
    治一年（被告因毒品危害防制條例修正而於九十三年一月九
    日出所），該次連續施用第二級毒品安非他命犯行，同時經
    本院於九十二年十一月二十六日以九十二年度簡字第四○八
    一號簡易判決判處有期徒刑六月確定，於九十三年七月八日
    縮刑期滿，同年月九日因徒刑執行完畢出監。繼又因連續施
    用第二級毒品安非他命案件，經本院於九十三年十二月三十
    一日以九十三年度易字第一六○○號判決判處有期徒刑八月
    確定，於九十四年十二月十日縮刑期滿，九十四年十二月十
    一日因徒刑執行完畢出監，有本院八十八年度毒聲字第六四
    九號刑事裁定、八十九年度毒聲字第十七號刑事裁定、九十
    二年度毒聲字第一八五八號刑事裁定、九十年度簡字第六四
    四號刑事簡易判決、九十二年度簡字第四○八一號刑事簡易
    判決、九十三年度易字第一六○○號宣示判決筆錄、臺灣臺
    北地方法院檢察署檢察官八十八年度毒偵字第六五九一號不
    起訴處分書、八十八年度偵字第一○八三號、八十九年度毒
    偵字第一五、三七、二○六、二七四號不起訴處分書、臺灣
    高等法院被告毒品紀錄表及臺灣高等法院被告前案紀錄表等
    在卷可參。綜上，本案事證明確，被告犯行堪以認定，應予
    依法論科。
二、(一)按被告行為後，刑法部分條文業於九十四年一月七日修
        正，同年二月二日經總統令公布，並自九十五年七月一
        日起施行。而刑法第十一條有關刑法總則之適用範圍，
        修正前原規定為：「本法總則於其他法令有刑罰之規定
        者，亦適用之。但其他法令有特別規定者，不在此限。
        」，修正後則規定為：「本法總則於其他法律有刑罰或
        保安處分之規定者，亦適用之。但其他法律有特別規定
        者，不在此限。」，矧「總則編適用之範圍，基於法律
        保留及罪刑法定原則，刑法以外之其他刑事特別法，應
        指法律之規定，不包括行政命令在內，爰將『法令』修
        正為『法律』以符上開基本原則之意旨。」（該條修正
        理由第一項參照），是刑法第十一條僅屬其他法律得適
        用刑法總則規定之過橋條款耳，該條文字修正尚不生新
        舊法比較之問題，應逕依修正後刑法第十一條前段，適
        用刑法總則之規定，先予敘明。
    (二)再修正後刑法第二條第一項規定：「行為後法律有變更
        者，適用行為時之法律。但行為後之法律有利於行為人
        者，適用最有利於行為人之法律。」，此條規定與刑法
        第一條罪刑法定主義契合，係規範行為後法律變更所生
        新舊法律比較適用之準據，是刑法第二條本身雖經修正
        ，尚無比較新舊法之問題，應一律適用裁判時之現行刑
        法第二條以決定適用之刑罰法律。又本次修正涵蓋之範
        圍甚廣，故比較新舊法時，應就罪刑有關之共犯、未遂
        犯、想像競合犯、牽連犯、連續犯、結合犯，以及累犯
        加重、自首減輕暨其他法定加減原因（如身分加減）與
        加減例等一切情形，綜其全部罪刑之結果而為比較，復
        有最高法院九十五年五月二十三日所為之九十五年度第
        八次刑事庭會議決議可資參照。次按安非他命為毒品危
        害防制條例第二條第二項第二款所稱之第二級毒品，是
        核被告所為，係犯毒品危害防制條例第十條第二項之施
        用第二級毒品安非他命罪。其持有第二級毒品安非他命
        之低度行為應為施用第二級毒品安非他命之高度行為所
        吸收，不另論罪。又被告行為時，刑法第四十七條係規
        定：「受有期徒刑之執行完畢，或受無期徒刑或有期徒
        刑一部之執行而赦免後，五年以內再犯有期徒刑以上之
        罪者，為累犯，加重本刑至二分之一。」，而被告行為
        後刑法第四十七條第一項則修正為：「受徒刑之執行完
        畢，或一部之執行而赦免後，五年以內故意再犯有期徒
        刑以上之罪者，為累犯，加重本刑至二分之一。」，查
        被告有上開如事實欄所載之前科，最近一次因連續施用
        第二級毒品安非他命案件，經本院於九十三年十二月三
        十一日以九十三年度易字第一六○○號判決判處有期徒
        刑八月確定，於九十四年十二月十日縮刑期滿，九十四
        年十二月十一日因徒刑執行完畢出監，有臺灣高等法院
        被告前案紀錄表一份在卷可按，其於有期徒刑執行完畢
        後五年內再犯本案有期徒刑以上之罪，無論依新法或舊
        法之規定均構成累犯，是比較新舊法之結果，舊法對於
        被告並無不利之情形，依刑法第二條第一項前段之規定
        ，自應適用被告行為時即九十五年七月一日修正施行前
        之刑法第四十七條之規定予以論處，加重其刑。爰審酌
        被告歷經觀察勒戒、強制戒治等矯治處遇及刑罰執行後
        ，猶無法戒除施用第二級毒品安非他命之行為，且有多
        次施用第二級毒品安非他命之前科，然其所為主要係戕
        害自身，並未直接積極損害他人之利益，犯罪之動機、
        目的、手段、生活狀況、智識程度暨犯罪後坦承犯行，
        態度尚稱良好等一切情狀，量處如主文所示之刑，以示
        懲儆。
據上論斷，應依刑事訴訟法第二百七十三條之一第一項、第二百
九十九條第一項前段，毒品危害防制條例第十條第二項，刑法第
十一條前段、第二條第一項前段、修正前刑法第四十七條，判決
如主文。
本案經檢察官涂永欽到庭執行職務
中    華    民    國    95    年    9     月    25    日
                  刑事第九庭  法  官  黃紹紘
以上正本證明與原本無異。
如不服本判決，應於判決送達後十日內，向本院提出上訴狀（應
抄附繕本）。告訴人或被害人如對於本判決不服者，應具備理由
請求檢察官上訴，其上訴期間之計算係以檢察官收受判決正本之
日期為準。
                              書記官  陳靜君
中    華    民    國    95    年    9     月    25    日
附錄本案論罪科刑所犯法條全文
毒品危害防制條例第十條
施用第一級毒品者，處六月以上五年以下有期徒刑。
施用第二級毒品者，處三年以下有期徒刑。


司法院資訊處製作；財團法人民間司法改革基金會備份。
